臺灣基隆地方法院民事裁定  
109年度監宣字第140號
聲  請  人  李佩穎  

相對人即受
監護宣告人  陳麗雲  

利害關係人  李浚澤  

上列聲請人聲請對相對人監護宣告事件，本院裁定如下：
    主  文
宣告陳麗雲（女，民國00年00月0日生，身分證統一編號：Z0000
00000號）為受監護宣告之人。
選定李佩穎（女，民國00年0月00日生，身分證統一編號：Z0000
00000號）為受監護宣告之人之監護人。
指定李浚澤（男，民國00年0月00日生，身分證統一編號：Z0000
00000號）為會同開具財產清冊之人。
聲請費用由受監護宣告之人負擔。
    理  由
一、聲請意旨略以：聲請人之母即相對人陳麗雲因庫賈氏症，致
    不能為意思表示或受意思表示，為此聲請對其為監護之宣告
    ，並聲請選任聲請人為監護人及指定李浚澤為會同開立財產
    清冊之人等語。
二、按對於因精神障礙或其他心智缺陷，致不能為意思表示或受
    意思表示，或不能辨識其意思表示之效果者，法院得因本人
    、配偶、四親等內之親屬、最近一年有同居事實之其他親屬
    、檢察官、主管機關或社會福利機構之聲請，為監護之宣告
    ，民法第14條第1 項定有明文。次按受監護宣告之人應置監
    護人；法院為監護之宣告時，應依職權就配偶、四親等內之
    親屬、最近一年有同居事實之其他親屬、主管機關、社會福
    利機構或其他適當之人選定一人或數人為監護人，並同時指
    定會同開具財產清冊之人；法院選定監護人時，應依受監護
    宣告之人之最佳利益，優先考量受監護宣告之人之意見，審
    酌一切情狀，並注意下列事項：受監護宣告之人之身心狀
    態與生活及財產狀況。受監護宣告之人與其配偶、子女或
    其他共同生活之人間之情感狀況。監護人之職業、經歷、
    意見及其與受監護宣告之人之利害關係。法人為監護人時
    ，其事業之種類與內容，法人及其代表人與受監護宣告之人
    之利害關係，民法第1110條、第1111條第1項及第1111條之1
    亦分別定有明文。
三、經查：
  ㈠聲請人主張之前揭事實，業據其提出戶籍謄本、長庚醫療財
    團法人基隆長庚紀念醫院診斷證明書、中華民國身心障礙證
    明為證。又經鑑定人即長庚醫療財團法人基隆長庚紀念醫院
    林哲名醫師對相對人為精神狀態經鑑定結果，略以：陳女之
    過去生活史、疾病史、身體檢查及精神狀態檢查結果，本院
    認為，目前陳女因失智症，致其為意思表示，受意思表示和
    辨識其意思表示效果之能力已達完全不能之程度等語，有長
    庚醫療財團法人基隆長庚紀念醫院109年11月17日長庚院基
    字第1091100042號函附精神鑑定報告書乙件在卷可按。綜合
    上情，足認相對人確因心智缺陷，已達不能為意思表示或受
    意思表示之程度。從而，聲請人聲請對相對人為監護之宣告
    ，為有理由，應予准許。
  ㈡本院參酌上開鑑定報告及聲請人之主張，認聲請人為相對人
    之女，與相對人同住，為相對人養護費用負責之人，彼此依
    附關係親密，自適宜擔任相對人之監護人；而關係人李浚澤
    為相對人之子，亦與相對人同住，為相對人之至親，自有瞭
    解相對人之財產狀況，以利監督之必要，且相對人最近親屬
    即聲請人、利害關係人李浚澤、相對人之女李明燕、李佳璉
    均同意由聲請人擔任相對人之監護人、利害關係人李浚澤擔
    任相對人之開具財產清冊之人，有聲請人提出之同意書在卷
    可稽。本院審酌上情，認由聲請人擔任監護人，應符合受監
    護宣告之人之最佳利益，爰選定聲請人為監護人，並指定李
    浚澤為會同開具財產清冊之人。另監護人李佩穎應依據民法
    第1113條準用同法第1099條第1項之規定，對於受監護宣告
    之人即相對人之財產，會同李浚澤於2個月內開具財產清冊
    ，並陳報法院，併此敘明。
四、依家事事件法第164條第2項，裁定如主文。
中　　華　　民　　國　　109 　年　　11　　月　　26　　日
                   家事法庭   法  官  何怡穎
以上正本係照原本作成。
如對本裁定抗告，應於本裁定送達後10日內，向本院提出抗告
狀，並繳納抗告費新臺幣1000元，抗告於本院合議庭。　　　　
中　　華　　民　　國　　109 　年　　11　　月　　26　　日
                              書記官  蕭利峰